---
output: github_document
---

<!-- README.md is generated from README.Rmd. Please edit that file -->

```{r, include = FALSE}
knitr::opts_chunk$set(
  collapse = TRUE,
  comment = "#>",
  fig.path = "man/figures/README-",
  out.width = "100%"
)
library(extrafont)
loadfonts()
```

# ggIBPplot

<!-- badges: start -->
<!-- badges: end -->

Stellt ein theme_ibp für ggplot zur Vefügung. Zusätzlich einige ```scale_*``` Funktionen mit Farben aus der CI vom Fraunhofer IBP. Außerdem eine kurze Einleitung, wie man die Fraunhofer Schriftart ````Frutiger``` in R importiert und dann in den Plots verwedet.

## Installation

Bisher nur über Github

``` r
devtools::install_github("SebaStad/ggIBPplot")
```

## Example

Hier einige Beispiele, welche Bibliotheken man benötigt und wie man die Funktionen verwenden kann. 

```{r example}
# remotes::install_github("allisonhorst/palmerpenguins")
library(ggplot2)
library(ggIBPplot)
library(magrittr)
library(scales)
library(prismatic)

# Wie bekommt man Schriftarten in R? über extrafont!
library(extrafont)
# extrafont::font_import()
# Dieser Befehl importiert ALLE Schriftarten, die in Windows verfügbar sind nach R (dauert ca 10 min)! Auf den Fraunhofer Laptops sind die Frutiger Schriftarten in Windows vorhanden, daher auch verwendbar.

# Um diese zu nutzen muss man diese dann noch laden:
# extrafont::loadfonts()
## basic example code
palmerpenguins::penguins %>% 
  na.exclude() %>% 
{
ggplot(data = ., aes(x=species)) +
  geom_bar(aes(fill=sex)) +
  theme_ibp() +
  scale_y_continuous(expand = c(0,0), limits = c(0,175), breaks = pretty_breaks()) +
  scale_x_discrete(breaks = scales::pretty_breaks()) + 
  scale_fill_ibp() +
  geom_fraunhofer_label() 
}

palmerpenguins::penguins %>% 
  na.exclude() %>% 
{
ggplot(data = ., aes(x=flipper_length_mm, y = body_mass_g)) +
  geom_point(aes(colour=species, shape = sex)) +
  theme_ibp(y_pos_leg = 0.7, x_pos_leg = 0.12, ibp_family = "Frutiger LT Com 55 Roman") +
  scale_x_ibp_cont() +
  scale_y_ibp_cont() +
  scale_colour_ibp() +
  geom_fraunhofer_label() +
  coord_fixed()
}

```
Hat man die Schriftart, die man verwenden möchte nicht installiert, passiert folgendes:
```{r bad code}
palmerpenguins::penguins %>% 
  na.exclude() %>% 
{
ggplot(data = ., aes(x=flipper_length_mm, y = body_mass_g)) +
  geom_point(aes(colour=species, shape = sex)) +
  theme_ibp(y_pos_leg = 0.7, x_pos_leg = 0.12, ibp_family = "Testfont that doesnt exist") +
  scale_x_ibp_cont() +
  scale_y_ibp_cont() +
  scale_colour_ibp() +
  geom_fraunhofer_label() +
  coord_fixed()
}

```



Die Linien für die "Grid"-Quadrate sind abhängig von den Daten der X und Y Achse, sowie der Aspekt-Ratio des Plots. Standardmäßig produziert ```scale_x_ibp_cont``` 7 Linien (+ Rand), sowie ```scale_y_ibp_cont``` 5 Linien (+Rand) und besitzen dabei eine Aspekt-Ratio von 5.5/8. Je nach Range der Daten müssen diese Werte manual angepasst werden. Eine automatische Lösung wäre sicher wünschenswert, aber wohl auch aufwendiger. ```coord_fixed``` ist auch notwendig.

```{r another}
palmerpenguins::penguins %>% 
  na.exclude() %>% 
{
ggplot(data = ., aes(x=flipper_length_mm, y = body_mass_g)) +
  geom_point(aes(colour=species, shape = sex)) +
  theme_ibp(y_pos_leg = 0.7, aspect = 5/7.5, ibp_family = "Felix Titling") +
  scale_x_ibp_cont() +
  scale_y_ibp_cont() +
  scale_colour_ibp() +
  geom_fraunhofer_label() +
  coord_fixed()
}


palmerpenguins::penguins %>% 
  na.exclude() %>% 
{
ggplot(data = ., aes(x=bill_length_mm, y = bill_depth_mm)) +
  geom_point(aes(colour=species, shape = sex)) +
  theme_ibp(y_pos_leg = 0.65, aspect = 5/9.5) +
  scale_x_ibp_cont(limits = c(32,60), n = 8) +
  scale_y_ibp_cont(limits = c(12.5,22)) +
  scale_colour_ibp(values = ibp_cols$old[4:6]) +
  geom_fraunhofer_label() +
  coord_fixed()
}
```

Es gibt auch ```scale_x_ibp_date```:

```{r ts}
dat <- tibble::tibble("rndvalue" = runif(40, min = 10, max = 30),
                          "date" = rep(seq(as.Date("2020-06-01"), as.Date("2020-06-20"), length.out = 20),2),
                          "ts" = c(rep("1",20), rep("2", 20)),
                          stringsAsFactors = F)

ggplot(dat , aes(y = rndvalue, x = date)) + 
  geom_line(aes(color = ts)) +
  # Wichtig:
  # Ich selber habe hier Fehlermeldungen bekommen, wenn ich color = ts in den ggplot aes gesteckt habe
  # und Gleichzeitig geom_fraunhofer_label_date verweden hab.
  theme_ibp() + 
  scale_x_ibp_date() +
  scale_y_ibp_cont() +
  scale_colour_ibp(values = ibp_cols$all[4:5]) +
  geom_fraunhofer_label_date() +
  coord_fixed() 


dat2 <- tibble::tibble("rndvalue" = runif(40, min = 10, max = 30),
                          "date" = rep(seq(as.POSIXct("2020-06-01"),as.POSIXct("2020-06-10"), length.out = 20),2),
                          "ts" = c(rep("1",20), rep("2", 20)),
                          stringsAsFactors = F)

ggplot(dat2 , aes(y = rndvalue, x = date)) + 
  geom_line(aes(color = ts)) +
  # Wichtig:
  # Ich selber habe hier Fehlermeldungen bekommen, wenn ich color = ts in den ggplot aes gesteckt habe
  # und Gleichzeitig geom_fraunhofer_label_date verweden hab.
  theme_ibp(aspect = 5/8.5) + 
  scale_x_ibp_datetime(n = 8) +
  # leading rundet die Grenzen der Achse!
  scale_y_ibp_cont(leading = 2) +
  scale_colour_ibp(values = ibp_cols$all[4:5]) +
  geom_fraunhofer_label_datetime() +
  theme(axis.text.x = element_text(angle = 45, hjust = 1)) +
  coord_fixed() 
```

Beeinhaltet auch einige Farben aus der IBP CI, sowie die Farbskalen von Matthias aus dem Base ```IBPplot``` package. ```ppoint``` Sind die Farben aus der aktuellen Powerpoint-Vorlage.

```{r cols}
names(ibp_cols)
par(mfrow = c(2,5))
lapply(ibp_cols, prismatic:::plot.colors)

```
