---
output: github_document
---

<!-- README.md is generated from README.Rmd. Please edit that file -->

```{r, include = FALSE}
knitr::opts_chunk$set(
  collapse = TRUE,
  comment = "#>",
  fig.path = "man/figures/README-",
  out.width = "100%"
)
```

# ggIBPplot

<!-- badges: start -->
<!-- badges: end -->

Stellt ein theme_ibp für ggplot zur Vefügung. Zusätzlich einige ```scale_*``` Funktionen mit Farben aus der CI vom Fraunhofer IBP.

## Installation

Gibts bisher nur manual. Eventuell von Github über;

``` r
devtools::install_github("SebaStad/ggIBPplot")
```

## Example

This is a basic example which shows you how to solve a common problem:

```{r example}
# remotes::install_github("allisonhorst/palmerpenguins")
library(ggplot2)
library(ggIBPplot)
library(magrittr)
library(scales)
## basic example code
palmerpenguins::penguins %>% 
  na.exclude() %>% 
{
ggplot(data = ., aes(x=species)) +
  geom_bar(aes(fill=sex)) +
  theme_ibp() +
  scale_y_continuous(expand = c(0,0), limits = c(0,175), breaks = pretty_breaks()) +
  scale_x_discrete(breaks = scales::pretty_breaks()) + 
  scale_fill_ibp() +
  geom_fraunhofer_label() 
}

palmerpenguins::penguins %>% 
  na.exclude() %>% 
{
ggplot(data = ., aes(x=flipper_length_mm, y = body_mass_g)) +
  geom_point(aes(colour=species, shape = sex)) +
  theme_ibp(y_pos_leg = 0.7, x_pos_leg = 0.12) +
  scale_x_ibp_cont() +
  scale_y_ibp_cont() +
  scale_colour_ibp() +
  geom_fraunhofer_label() +
  coord_fixed()
}

```

Die Linien für die "Grid"-Quadrate sind abhängig von den Daten der X und Y Achse, sowie der Aspekt-Ratio des Plots. Standardmäßig produziert ```scale_x_ibp_cont``` 7 Linien (+ Rand), sowie ```scale_y_ibp_cont``` 5 Linien (+Rand) und besitzen dabei eine Aspekt-Ratio von 5.5/8. Je nach Range der Daten müssen diese Werte manual angepasst werden. Eine automatische Lösung wäre sicher wünschenswert, aber wohl auch aufwendiger. ```coord_fixed``` ist auch notwendig.

```{r another}
palmerpenguins::penguins %>% 
  na.exclude() %>% 
{
ggplot(data = ., aes(x=flipper_length_mm, y = body_mass_g)) +
  geom_point(aes(colour=species, shape = sex)) +
  theme_ibp(y_pos_leg = 0.7, aspect = 5/7.5) +
  scale_x_ibp_cont(limits = c(170,230)) +
  scale_y_ibp_cont(limits = c(2500,6500)) +
  scale_colour_ibp() +
  geom_fraunhofer_label() +
  coord_fixed()
}


palmerpenguins::penguins %>% 
  na.exclude() %>% 
{
ggplot(data = ., aes(x=bill_length_mm, y = bill_depth_mm)) +
  geom_point(aes(colour=species, shape = sex)) +
  theme_ibp(y_pos_leg = 0.65, aspect = 5/9.5) +
  scale_x_ibp_cont(limits = c(32,60), n = 8) +
  scale_y_ibp_cont(limits = c(12.5,22)) +
  scale_colour_ibp() +
  geom_fraunhofer_label() +
  coord_fixed()
}
```

Es gibt auch ```scale_x_ibp_date```, allerdings ungetestet.
Beeinhaltet auch einige Farben aus der IBP CI.

```{r cols}
prismatic::color(ibp_cols) %>% 
  plot()
```
