---
output: github_document
---

<!-- README.md is generated from README.Rmd. Please edit that file -->

```{r, include = FALSE}
knitr::opts_chunk$set(
  collapse = TRUE,
  comment = "#>",
  fig.path = "man/figures/README-",
  out.width = "100%"
)
library(extrafont)
loadfonts()
options(warn=-1)
```

# ggIBPplot

<!-- badges: start -->
[![Travis build status](https://travis-ci.org/SebaStad/ggIBPplot.svg?branch=master)](https://travis-ci.org/SebaStad/ggIBPplot)
<!-- badges: end -->

Stellt Funktionen und IBP_themes für die Bibliothek ggplot2 zur Verfügung. Mehrere ```scale_*_ibp``` Optionen, automatische Grid- und Grenzen-Erkennung (breaks und limits) sowie Support für die Fraunhofer Schriftart ```Frutiger```. Limits können auch immer manuel gesetzt werden, Grid etc wird automatisch richtig gesetzt.


## Installation

Bisher nur über Github:

``` r
devtools::install_github("SebaStad/ggIBPplot")
```


## Import von Schriftarten
Zunächst ein Beispiel, wie man alle in Windows vorhanden Schriftarten in R einlesen kann:
```{r extrafont, echo = T, eval = F}
library(extrafont)
# Import:
# extrafont::font_import()
# Dieser Befehl importiert ALLE Schriftarten, die in Windows verfügbar sind nach R (dauert ca 10 min)! Auf den Fraunhofer Laptops sind die Frutiger Schriftarten in Windows vorhanden, daher auch verwendbar.

# Aktivierung
extrafont::loadfonts()
# Lädt alle importierten Schriftarten in den Workspace!
```

## Benötigte Bibliotheken
Für die folgenden Beispiele benötigt man folgende Bibliotheken:
```{r example}
# remotes::install_github("allisonhorst/palmerpenguins")
# Schöner Beispieldatensatz
library(ggplot2)
# 
library(ggIBPplot)
# 
library(magrittr)
# Für den Pipe-Operator %>% 
library(scales)
# Scales bietet einige schöne Funktionen für ggplot, z.B. pretty_breaks()
library(prismatic)
# Sehr hilfreiche Bibliothek für Farben in R, zeigt Hexcodes in der jeweiligen Farbe
# in der Konsole an
```

## Theme_IBP und Fraunhofer_label (Barplot)
Zu einem einfachen Barplot fügen wir nun das Theme ```theme_ibp``` und den Fraunhofer Schriftzug über ````geom_fraunhofer_label``` hinzu. Die passenden Farben sind in ```scale_fill_ibp``` hinterlegt.

```{r code example I}
palmerpenguins::penguins %>% 
  na.exclude() %>% 
{
ggplot(data = ., aes(x=species)) +
  geom_bar(aes(fill=sex)) +
  scale_y_continuous(expand = c(0,0), limits = c(0,175), breaks = pretty_breaks()) +
  scale_x_discrete(breaks = scales::pretty_breaks()) +
    
  theme_ibp() +
  geom_fraunhofer_label() +
  scale_fill_ibp() 
}
```

## Scale_x_ibp, Scale_y_ibp und coord_ibp_cartesian
Für reguläre x-y-Plots (z.B. geom_point oder geom_path) benutzt man ```scale_x_ibp_cont``` und ```scale_y_ibp_cont```. Automatisch vom Datensatz abhängig gesetzt werden die ```limits```, sowie die ```breaks``` in Abhängigkeit von der Anzahl der Querlinien ```n```. ```limits``` und ```n``` können per Hand angepasst werden, ```breaks``` nicht. Abgesehen davon, können alle sonstigen ggplot-Optionen in der IBP Version auch genutzt werden!

```coord_ibp_cartesian()``` sorgt dann in Abhängig von ```limits``` und ```n```-Optionen für die korrekten, quadratischen Boxen im Hintergrund.

Im Theme lässt sich die Legende (nur innerhalb des Plots) positionieren oder die Schriftart ändern. 
```{r code example II}
palmerpenguins::penguins %>% 
  na.exclude() %>% 
{
ggplot(data = ., aes(x=flipper_length_mm, y = body_mass_g)) +
  geom_point(aes(colour=species, shape = sex)) +
  theme_ibp(y_pos_leg = 0.7, x_pos_leg = 0.12, ibp_family = "Frutiger LT Com 55 Roman") +
  geom_fraunhofer_label() +
  scale_colour_ibp() +
    
  scale_x_ibp_cont() +
  scale_y_ibp_cont() +
  coord_ibp_cartesian()
}

```

### Option leading
In ```scale_x_ibp_cont``` und ```scale_y_ibp_cont``` gibt es eine Option ```leading```. Bei einer automatischen ```limit```-Erkennung spezifiziert diese, auf wieviele "Leading"-Ziffern gerundet werden soll:
```{r code example III}
palmerpenguins::penguins %>% 
  na.exclude() %>% 
{
ggplot(data = ., aes(x=flipper_length_mm, y = body_mass_g)) +
  geom_point(aes(colour=species, shape = sex)) +
  theme_ibp(y_pos_leg = 0.7, x_pos_leg = 0.12, ibp_family = "Frutiger LT Com 55 Roman") +
  geom_fraunhofer_label() +
  scale_colour_ibp() +
    
  scale_x_ibp_cont(leading = 1) +
  scale_y_ibp_cont(leading = 1) +
  coord_ibp_cartesian()
}

palmerpenguins::penguins %>% 
  na.exclude() %>% 
{
ggplot(data = ., aes(x=flipper_length_mm, y = body_mass_g)) +
  geom_point(aes(colour=species, shape = sex)) +
  theme_ibp(y_pos_leg = 0.7, x_pos_leg = 0.12, ibp_family = "Frutiger LT Com 55 Roman") +
  geom_fraunhofer_label() +
  scale_colour_ibp() +
    
  scale_x_ibp_cont(leading = 2) +
  scale_y_ibp_cont(leading = 2) +
  coord_ibp_cartesian()
}

palmerpenguins::penguins %>% 
  na.exclude() %>% 
{
ggplot(data = ., aes(x=flipper_length_mm, y = body_mass_g)) +
  geom_point(aes(colour=species, shape = sex)) +
  theme_ibp(y_pos_leg = 0.7, x_pos_leg = 0.12, ibp_family = "Frutiger LT Com 55 Roman") +
  geom_fraunhofer_label() +
  scale_colour_ibp() +
    
  scale_x_ibp_cont(leading = 3) +
  scale_y_ibp_cont(leading = 3) +
  coord_ibp_cartesian()
}

```


### Wrapper gg_ibp
Um nicht ständig 4-5 Zeilen an reinen Optionen aufzurufen gibt des Wrapper für gängige Optionen. ```gg_ibp``` beinhaltet:

* ```scale_x_ibp```
* ```scale_y_ibp```
* ```theme_ibp```
* ```coord_ibp_cartesian```

Im Funktionsaufruf von ```gg_ibp``` können entsprechende Optionen der 4 Funktionen angesteuert werden, allerdings nicht allgemeine ```scale_x_continous```-Optionen!
```{r bad code}
palmerpenguins::penguins %>% 
  na.exclude() %>% 
{
ggplot(data = ., aes(x=flipper_length_mm, y = body_mass_g)) +
  geom_point(aes(colour=species, shape = sex)) +
  gg_ibp(n_x = 8, n_y = 5, y_pos_leg = 0.7, x_pos_leg = 0.12, leading_x = 1) +
  scale_colour_ibp() +
  geom_fraunhofer_label()
}

```


### coord_ibp_cartesian - Formel
Die Funktion ```coord_ibp_cartesian()```, berechnet die aspect.ratio für die Plots. Dabei wird folgende Formel/Funktion verwendet:
```{r asdf}
                    aspect = function(self, ranges) {
                      d_x = diff(ranges$x.major_source)[1]
                      d_y = diff(ranges$y.major_source)[1]

                      (d_x * diff(ranges$y.range)) / (d_y * diff(ranges$x.range))
                    }
```

## scale_x_ibp_date und scale_x_ibp_datetime
Für Zeitreihen mit ````date``` (```scale_x_ibp_date```) oder ```posixct``` (```scale_x_ibp_datetime```) auf der x-Achse gibt es entsprechende Funkionen.

```{r ts}
dat <- tibble::tibble("rndvalue" = sin(seq(0,4*pi, length.out = 40)),
                          "date" = rep(seq(as.Date("2020-06-01"), as.Date("2020-06-20"), length.out = 20),2),
                          "ts" = c(rep("1",20), rep("2", 20)),
                          stringsAsFactors = F)

ggplot(dat , aes(y = rndvalue, x = date)) + 
  geom_line(aes(color = ts)) +
  theme_ibp() + 
  scale_x_ibp_date() +
  scale_y_ibp_cont(limits = c(-1.5,1.5)) +
  scale_colour_ibp(values = ibp_cols$all[4:5]) +
  geom_fraunhofer_label_date() +
  coord_ibp_cartesian() 

```

### Wrapper für date und datetime
Auch hierfür gibt Wrapper, um Schreibarbeit zu verkürzen; ```gg_ibp_date``` und ```gg_ibp_datetime```:

```{r ts2}
dat2 <- tibble::tibble("rndvalue" = 5*cos(seq(0,10*pi, length.out = 40)),
                          "date" = rep(seq(as.POSIXct("2020-06-01"),as.POSIXct("2020-06-10"), length.out = 20),2),
                          "ts" = c(rep("1",20), rep("2", 20)),
                          stringsAsFactors = F)

ggplot(dat2 , aes(y = rndvalue, x = date)) + 
  geom_line(aes(color = ts)) +
  gg_ibp_datetime(n_x = 8)+
  scale_colour_ibp(values = ibp_cols$all[4:5]) +
  geom_fraunhofer_label_datetime() +
  theme(axis.text.x = element_text(angle = 45, hjust = 1)) 
```

## Farbskalen
Beeinhaltet auch einige Farben aus der IBP CI, sowie die Farbskalen von Matthias aus dem Base ```IBPplot``` package. ```ppoint``` Sind die Farben aus der aktuellen Powerpoint-Vorlage.

```{r cols}
names(ibp_cols)
par(mfrow = c(2,5))
lapply(ibp_cols, prismatic:::plot.colors)

```
